【裁判字號】    98,審易,3162
【裁判日期】    981225
【裁判案由】    毒品危害防制條例
【裁判全文】
臺灣高雄地方法院刑事判決            98年度審易字第3162號
公  訴  人  臺灣高雄地方法院檢察署檢察官
被      告  乙○○
                    （另案於臺灣高雄監獄執行中）
上列被告因毒品危害防制條例案件，經檢察官提起公訴（98年度
毒偵字第5786號），被告就被訴事實為有罪之陳述，經本院告知
簡式審判程序之旨，並聽取被告與公訴人之意見後，裁定進行簡
式審判程序，判決如下：
    主  文
乙○○犯持有第一級毒品罪，累犯，處有期徒刑參月，如易科罰
金，以新臺幣壹仟元折算壹日，扣案之海洛因參包（合計驗餘淨
重零點參伍公克，含包裝袋參只）均沒收銷燬之；又犯施用第二
級毒品罪，累犯，處有期徒刑伍月，如易科罰金，以新臺幣壹仟
元折算壹日，扣案之甲基安非他命貳包（驗前淨重分別為零點壹
貳玖公克、零點壹肆壹公克，驗餘淨重分別為零點壹貳肆公克、
零點壹參陸公克，含包裝袋貳只）均沒收銷燬之。應執行有期徒
刑柒月，如易科罰金，以新臺幣壹仟元折算壹日，扣案之海洛因
參包（合計驗餘淨重零點參伍公克，含包裝袋參只) 、甲基安非
他命貳包（驗前淨重分別為零點壹貳玖公克、零點壹肆壹公克，
驗餘淨重分別為零點壹貳肆公克、零點壹參陸公克，含包裝袋貳
只）均沒收銷燬之。
    事實及理由
一、犯罪事實：
    乙○○前於民國90年間，因施用毒品案件，經本院以90年度
    毒聲字第1752號裁定送觀察、勒戒後，認有繼續施用毒品傾
    向，再由本院以90年度毒聲字第2420號裁定令入戒治處所施
    以強制戒治，嗣經以90年度毒聲字第5943號裁定停止戒治而
    於90年10月25日停止戒治處分出所付保護管束，於91年4 月
    17日保護管束期滿未經撤銷，視為強制戒治執行完畢，並經
    臺灣高雄地方法院檢察署檢察官以91年度戒毒偵字第393 號
    為不起訴處分確定。又於前揭強制戒治執行完畢後5 年內，
    即於95年間，再因施用毒品案件，經本院以95年度簡字第27
    27號判處有期徒刑6 月確定，並於95年7 月26日易科罰金執
    行完畢。詎猶不知悔改，先於98年9 月10日某時，在高雄市
    鹽埕區○○街207 巷內，向不詳真實姓名年籍、綽號「阿寶
    」之成年男子購買第一級毒品海洛因3 小包（合計驗餘淨重
    0.35公克，含包裝袋3 只）、第二級毒品甲基安非他命2 小
    包（重量不詳，惟無證據證明其純質淨重已逾20公克）而持
    有之，並於98年9 月11日下午11時許，在高雄市○○區○○
    路中正大飯店912 號房內，基於施用第二級毒品甲基安非他
    命之犯意，施用第二級毒品甲基安非他命1 次。嗣於98年9
    月12日上午11時許，在高雄市○○區○○路瀨南街270 巷內
    ，因另案遭通緝為警逮捕，扣得前開其持有之第一級毒品海
    洛因3 小包及其施用所剩餘之第二級毒品甲基安非他命2 小
    包（驗前淨重分別為0.129 公克、0.141 公克，驗餘淨重分
    別為0.124 公克、0.136 公克，含包裝袋2 只）。
二、證據：
 (一) 高雄市立凱旋醫院98年9 月25日濫用藥物尿液檢驗報告、保
    安警察大隊刑案移送專責組偵辦毒品危害防制條例嫌疑人尿
    液採證代碼表各1 份。
 (二) 法務部調查局98年10月8 日調科壹字第09823026810 號濫用
    藥物實驗室鑑定書1 份、扣案之海洛因3 包（合計淨重0.35
    公克，含包裝袋3 只）。
 (三) 高雄醫學大學附設中和紀念醫院檢驗報告2 紙、扣案之甲基
    安非他命2 包（驗前淨重分別為0.129 公克、0.141 公克，
    驗餘淨重分別為0.124 公克、0.136 公克，含包裝袋2 只）
    。
 (四) 被告之自白。
三、論罪：
 (一) 被告前因施用毒品案件，經本院裁定送觀察、勒戒、強制戒
    治，執行完畢後經臺灣高雄地方法院檢察署檢察官以91年度
    戒毒偵字第393 號為不起訴處分確定，後又因施用毒品，經
    本院以95年度簡字第2727號判刑確定，是被告於「初犯」經
    觀察、勒戒、強制戒治後，曾於5 年內再犯，經依法追訴處
    罰，本案已屬3 犯以上，與毒品危害防制條例第20條第3 項
    「五年後再犯」之情形有別，且因已於「五年內再犯」，顯
    見其再犯率甚高，原實施觀察、勒戒或強制戒治，已無法收
    其實效，而無五年戒斷期之存在，自無再經觀察、勒戒及強
    制戒治之必要，檢察官逕行起訴，即無不合，合先敘明。
 (二) 海洛因為毒品危害防制條例第2 條第2 項第1 款規定之第一
    級毒品，甲基安非他命為同項第2 款所規定之第二級毒品，
    是核被告所為，係犯毒品危害防制條例第10條第2 項之施用
    第二級毒品罪及第11條第1 項持有第一級毒品罪。被告持有
    第二級毒品後，進而施用，其持有之低度行為應被施用高度
    行為所吸收，不另論其持有第二級毒品罪。被告所犯上開2
    罪，犯意各別，行為互殊，應予分論併罰。又被告有犯罪事
    實欄所述經判處有期徒刑並執行完畢之情形，此有臺灣高等
    法院被告前案紀錄表在卷可佐，其於徒刑執行完畢5 年之內
    故意再犯本件有期徒刑以上之罪，皆為累犯，應依法加重其
    刑。
四、科刑：
 (一) 爰審酌施用毒品之行為不僅戕害自身身心健康，亦間接影社
    會治安，被告前經觀察、勒戒、強制戒治及徒刑執行完後，
    仍未能戒斷毒癮，顯見其對毒品之依賴情形非輕，並考量被
    告犯後坦承犯行，扣案毒品之數量並非甚鉅等一切情狀，認
    檢察官就被告施用第二級毒品之犯行求處有期徒刑6 月、持
    有第一級毒品之犯行求處有期徒刑5 月，均屬略重，而分別
    量處如主文所示之刑，及參酌司法院大法官會議釋字第662
    號解釋意旨，諭知易科罰金之折算標準，另就該2 罪所處之
    刑定應執行刑及易科罰金之折算標準。
 (二) 扣案之白色粉末3 包（合計淨重0.35公克，含包裝袋3 只）
    ，係為第一級毒品海洛因，而扣案之晶體2 包（驗前淨重分
    別為0.129 公克、0.141 公克，驗餘淨重分別為0.124 公克
    、0.136 公克，含包裝袋2 只）確為第二級毒品甲基安非他
    命無訛，此分別有前開法務部調查局濫用藥物實驗室鑑定書
    、高雄醫學大學附設中和紀念醫院檢驗報告在卷可稽，而裝
    盛該等毒品之包裝袋，其中亦含有無法析離之第一級毒品海
    洛因或第二級毒品甲基安非他命，均應依毒品危害防制條例
    第18條第1 項前段規定諭知沒收銷燬之；至鑑驗耗用之毒品
    海洛因及甲基安非他命既已滅失，即無庸再予宣告沒收銷燬
    ，附此敘明。
據上論斷，應依刑事訴訟法第273 條之1 第1 項、第299 條第1
項前段，毒品危害防制條例第10條第2 項、第11條第1 項、第18
條第1 項前段，刑法第11條、第47條第1 項、第41條第1 項前段
、第51條第5 款、第9 款，判決如主文。
本案經檢察官甲○○到庭執行職務。
中    華    民    國    98    年    12    月    25    日
                  刑事第十庭    法  官  蔡書瑜
以上正本證明與原本無異。
如不服本判決應於收受送達後10日內向本院提出上訴書狀，並應
敘述具體理由；如未敘述上訴理由者，應於上訴期間屆滿後20日
內向本院補提理由書（均須按他造當事人之人數附繕本）「切勿
逕送上級法院」。
中    華    民    國    98    年    12    月    25    日
                                書記官  楊明月
附錄：論罪法條
毒品危害防制條例第10條第2項
施用第二級毒品者，處 3 年以下有期徒刑。
毒品危害防制條例第11條第1項
持有第一級毒品者，處 3 年以下有期徒刑、拘役或新臺幣 5 萬
元以下罰金。


司法院資訊處製作；財團法人民間司法改革基金會備份。
